【裁判字號】    90,上易,43
【裁判日期】    900814
【裁判案由】    侵權行為損害賠償
【裁判全文】
臺灣高等法院臺南分院民事判決  九十年度上易字第四三號
      上  訴  人  元大京華證券股份有限公司嘉義分公司
      法定代理人  丙○○
      訴訟代理人  甲○○
      視同上訴人  乙○○
      被  上訴人  丁○○
右當事人間請求侵權行為損害賠償事件，上訴人對於中華民國八十九年一月二十五日
臺灣嘉義地方法院第一審判決（八十八年度訴字第一０一五號），提起上訴，本院判
決如左：
      主      文
原判決廢棄。
被上訴人在第一審之訴及假執行之聲請均駁回。
第一、二審訴訟費用由被上訴人負擔。
      事      實
甲、上訴人方面：
（甲）上訴人元大京華證券股份有限公司嘉義分公司部分：
  一、聲明：求為判決：（一）原判決廢棄。（二）右廢棄部分，被上訴人在第一審
      之訴及假執行之聲請均駁回。（三）第一、二審訴訟費用由被上訴人負擔。
  二、陳述：除與原判決記載相同者，予以引用外，補稱：
  （一）按原審認「本件共同被告乙○○未經原告（即被上訴人）之同意，於八十七
        年一月十二日至八十七年一月十四日止，擅自使用原告之證券帳戶作當日沖
        銷買賣上市股票，共計虧損（新台幣‧下同）九三四、三六九元，原告先行
        墊付上開款項，致受有上開損害，應負侵權行為之損害賠償責任」，並認視
        同上訴人乙○○係上訴人之受僱人，上訴人應負僱用人之連帶賠償責任。其
        理由無非係以：「(一)乙○○於被訴偽造文書刑案中自承其利用原告之證券帳
        戶進行當日沖銷買賣上市股票，原告及其代理人並未獲有任何利益。衡諸常
        情，若果原告或其代理人有同意其使用該帳戶，豈會未取得任何利益？(二)當
        日沖銷買股票一日最高額度為一、五００萬元，如此高額度之理財，若原告
        有同意乙○○使用其證券帳戶操作，則原告代理人蕭銘盛於八十七年一月七
        日提供印章供其領款時，態度豈會模擬兩可？(三)蕭銘盛於本院訊問時，已證
        稱：八十七年一月七日其於提款單上蓋章讓乙○○領取十五萬元時，已交待
        乙○○嗣後不得再用原告帳戶等語。(四)乙○○業經刑事庭依偽造文書罪責判
        處有期徒刑在案。(五)乙○○之行為核與執行職務之時間或處所有密切關係，
        其上開行為應屬職務上之行為，被告公司（即上訴人）於監督管理上有疏失
        」等語為論據。
  （二）惟依視同上訴人乙○○被訴偽造文書之刑案卷證分析，乙○○與被上訴人間
        應有：「被上訴人同意乙○○使用系爭證券帳戶從事當日沖銷買賣上市股票
        ，盈虧由乙○○自負」之合意，乙○○未能補足系爭九三四、三六九元差額
        ，僅對被上訴人構成債務不履行，並無侵權行為可言。從而上訴人亦無依民
        法第一百八十八條之規定，負僱用人連帶賠償責任之餘地，茲述理由如下
        ：
      (一)按乙○○原在上訴人公司擔任助理營業員，因每日看盤，對若干上市股票之
        特性有相當程度之瞭解，乃思進行當日沖銷買賣以獲取差額利潤。惟為規避
        【證券商內部人員在所屬證券商開戶委託買賣有價證券管理辦法】第二條第
        （二）項：「證券商之受僱人及其配偶、未成年子女限在所屬證券商開戶委
        託買賣，並不得利用他人之名義，其買賣委託單應先經所屬部門主管簽章」
        及第五條「證券商內部人員不得從事信用交易」之法令規定，遂徵得蕭銘盛
        之同意（按系爭帳戶原由蕭銘盛使用，為被上訴人所自承），使用被上訴人
        之系爭帳戶，並言明盈虧由乙○○自負。按乙○○與蕭銘盛間有遠親關係，
        且乙○○先前曾在蕭銘盛經營之公司兼差（參見刑案卷一審八十八年五月七
        日乙○○筆錄），乙○○與蕭銘盛既係認識很久之朋友，私誼頗深，彼此互
        相信任，故乙○○向蕭銘盛借用系爭帳戶時，雙方未簽立任何書面；因渠等
        兩人極為熟稔，故蕭銘盛基於對乙○○之信任，「無償」提供被上訴人之系
        爭帳戶予乙○○使用，應無違背事理之常。而蕭銘盛亦同意乙○○無償使用
        系爭帳戶，並相信乙○○之專業能力及會負起「自負盈虧」之責任，應不會
        受連累。因此，蕭銘盛在無任何擔保情形下，同意胡某使用系爭帳戶，應無
        背於常情。
      (二)被上訴人之代理人蕭銘盛有使用被上訴人系爭帳戶，此為蕭銘盛於刑案訊問
        時所自承，且系爭帳戶之印章及證券存摺、銀行存摺始終由蕭銘盛持有，故
        該帳戶應經常有登摺之記錄；而乙○○使用系爭帳戶做當日沖銷亦有長達一
        個多月之時間，下單筆數很多。則依常理而論，有使用系爭帳戶及存摺之蕭
        銘盛，對乙○○長時間使用該帳戶進行當日沖銷之事，當知之甚稔。然蕭銘
        盛在乙○○於八十七年一月十二日至八十七年一月十四日系爭帳戶做當日沖
        銷而導致虧損之前，從未對乙○○之此項行為有任何異議，倘非出於事前同
        意，何克如此？質言之，在八十七年一月十二日以前，因乙○○進行之當日
        沖銷交易並無虧損（乙○○於刑案已陳稱：因有賺三十五萬元，故於八十七
        年一月七日時，持取款條請蕭銘盛蓋章，領出十五萬元），不需另行出資交
        割，故蕭銘盛並無二話；嗣後發生虧損，乙○○又無法依約即時補足差額，
        對被上訴人構成違約，蕭銘盛必須自行墊付，復以乙○○簽發之還款本票屆
        期又無法清償，蕭銘盛在心有未甘之情況下，乃利用渠與乙○○無簽立任何
        書面契約之弱點，遂全盤否認事前有同意乙○○使用系爭帳戶及拒絕承認該
        三日之交易；並進而提出刑事告訴及附帶民事訴訟，企圖迫使上訴人公司依
        法負擔連帶賠償責任，而得以彌補其因乙○○債務不履行所導致之損害。
      (三)蕭銘盛於乙○○被訴偽造文書刑案檢訊時已陳稱：「‧‧‧我還告訴他（指
        乙○○）此帳戶買賣，要經過我買賣才可以」（參見偵查卷第十五頁反面第
        六行）、「融資部份是我買賣，沖銷的部份是他（指乙○○）買賣的」（參
        見偵查卷第五十頁反面第三行），而乙○○於該刑案偵審中亦始終堅稱「其
        係向蕭銘盛借系爭帳戶下單做當沖」，絲毫未提及被上訴人。再徵諸本件糾
        紛發生後，自始即由蕭銘盛與上訴人公司洽商善後事宜，刑案之告訴代理人
        亦係蕭銘盛，均未見被上訴人出面或出庭陳述。凡此事實，在在證明被上訴
        人之系爭股票交易帳戶實際上係蕭銘盛受有全權在使用，被上訴人不過出借
        名義予蕭銘盛使用而已，亦即系爭股票交易帳戶之實際所有人為蕭銘盛。則
        乙○○取得蕭銘盛之同意而使用系爭帳戶作當沖，自屬有權使用。何況，蕭
        銘盛係被上訴人之代理人，其代理被上訴人同意乙○○使用系爭帳戶，亦已
        對被上訴人發生效力。
      (四)乙○○於刑案調查證據時，亦曾提出一份被上訴人丁○○之銀行存摺影本，
        以證明渠於八十七年二月三日曾以被上訴人之系爭帳戶操作中纖股票獲有利
        潤，並由蕭銘盛領取該利潤五０、八０二元（參見刑案高院卷第五十七頁反
        面乙○○之筆錄）。則依常理判斷，倘被上訴人或蕭銘盛先前未同意乙○○
        使用系爭帳戶，則乙○○既已於同年一月十二至十四日非法擅自使用帳戶操
        作發生虧損而遭被上訴人查覺，乙○○豈敢再重施故技？被上訴人或蕭銘盛
        又豈會任由乙○○重複盜用系爭帳戶？再由八十七年二月三日當天操作獲利
        之款項遭蕭銘盛取走之事實以觀，顯然被上訴人或蕭銘盛事前已同意乙○○
        使用該帳戶，只是被上訴人心懷不軌：「對於獲利想據為己有，對於虧損則
        不予認帳」而已。
      (五)又乙○○於被訴偽造文書刑事案件，對鈞院八十九年度上訴字第二０號刑事
        判決上訴最高法院之上訴理由狀內已陳述：「因原告（指本件被上訴人）同
        意被告使用其帳戶買賣股票後，被告才於八十七年一月十二日前約一個月存
        入拾幾萬元之現金，作為融資或當沖之買賣，若原告不同意，被告豈會存入
        金錢於原告之帳戶，有丁○○華南銀行帳本可查」（參見刑案最高法院刑事
        上訴卷第四頁）。按被上訴人系爭帳戶之銀行存摺及印章均由被上訴人自行
        保管，乙○○無從知悉該帳戶之往來情形，然乙○○卻能明確地指出「被上
        訴人帳戶內於八十六年十二月間曾存入十餘萬元之現款」之事實（按乙○○
        於刑事案並未委任律師辯護，故無法藉由律師閱卷之方法取得被上訴人之存
        摺資料），是乙○○上開陳述應屬真實。而被上訴人對乙○○之存入該筆款
        項，又從未質疑或異議，顯證其確有同意乙○○使用系爭帳戶。
      (六)蕭銘盛於刑案鈞院八十九年一月十四日訊問時，陳稱：「丁○○的銀行帳戶
        及印章是我保管，有一次他對我說，他幫我沖銷而賺了十五萬，他說那是他
        賺的，因此要自銀行存摺內領十五萬元出來。」「提出十五萬元後，裡面還
        有盈餘二十幾萬元，但是後來都虧了」「他提領十五萬元那次，他有對我說
        用我銀行帳戶是當日沖銷賺的‧‧‧」（參見刑案高院卷第十八頁反面至十
        九頁反面），顯然蕭銘盛已承認其先前曾代理被上訴人同意乙○○使用系爭
        帳戶，則乙○○自無侵權行為可言，此亦可證明被上訴人於原審所主張：「
        八十七年一月七日前乙○○說用錯帳戶號碼，始同意其領十五萬」之說（參
        見原審卷第十三頁反面）顯然不實。
  （三）被上訴人僅指乙○○「於八十七年一月十二日至八十七年一月十四日擅自使
        用系爭帳戶進行當日沖銷交易」，意謂其餘日期之交易均為其所自為。惟查
        ，被上訴人系爭帳戶自八十七年一月三日起迄八十七年一月十四日止（含八
        十七年一月十二日至八十七年一月十四日）之每個交易日連續均有十餘筆以
        上之當日沖銷交易，且其沖銷之標的均集中在鴻海、錸德、聯強、達電、華
        通、光罩等數檔股票；然在八十七年一月十五日以後則非每日連續交易，每
        次交易之筆數亦僅約二、三筆，且買賣之標的亦與八十七年一月十四日以前
        所交易者不同。按當日沖銷股票交易之困難度較一般股票交易為高，必須對
        股票之特性有相當程度之瞭解，且需即時研判當日買賣之時點，始能獲利，
        否則即有時常虧損之危險，市場上即經常有股票操作之能手因操作當日沖銷
        而慘遭滑鐵廬之情形，何況是一般剛開戶操作股票買賣之生手，更不太可能
        有連續多日進行多筆當日沖銷之冒險交易。職是，依前述「被上訴人系爭帳
        戶在八十七年一月十四日前後之交易情形，大異其趣」之事實觀之，依一般
        交易常態而論，八十七年一月三日至八十七年一月十四日之交易應係熟諳當
        日沖銷交易之乙○○所操作，八十七年一月十五日以後之交易，方為甫開戶
        三、四個月之被上訴人及蕭銘盛所自行下單者。茲被上訴人為使其「並未同
        意乙○○使用系爭帳戶」之抗辯合理化，乃刻意隱瞞「系爭帳戶自八十七年
        一月三日至八十七年一月十四日之當日沖銷交易係胡某所為」之事實，而單
        挑八十七年一月十二日至八十七年一月十四日當等三個交易日為否認授權之
        爭執，非但與事實不符，更見其「事前同意，事後抵賴」之心態。
  （四）被上訴人於原審自認「有同意乙○○於八十七年一月七日自系爭帳戶內領出
        十五萬元」，雖其又抗辯：「因乙○○向蕭銘盛稱送單錯誤，要求將被上訴
        人帳戶中之十五萬元還他，蕭銘盛不疑有他，遂在提款單上蓋章由其領取」
        云云。惟按，如被上訴人之上開抗辯屬實，則被上訴人之系爭帳戶內在八十
        七年一月七日前，應有一筆十五萬元之款項係因「錯誤作單」而匯入，蕭銘
        盛始會允許乙○○提領該筆款項，此應屬「變態之事實」。反之，乙○○所
        稱：「該十五萬元款項係其使用系爭帳戶操作股票之盈餘（按乙○○當時之
        盈餘共三十五萬元），應歸其所有。故蕭銘盛蓋章讓其領出十五萬元」，則
        係較符合常理之常態事實。況依被上訴人提出之丁○○之存摺（影本）觀之
        ，被上訴人於八十七年一月五日至八十七年一月七日間，並無一筆金額十五
        萬元之款項錯誤存入。而被上訴人亦無法舉證證明「八十七年一月五日以前
        ，有一筆金額十五萬元之款項錯誤存入其戶頭內」（按此係有利於被上訴人
        之事實，被上訴人若有證據，早已提出），即被上訴人迄未就「其帳戶內曾
        有一筆十五萬元款項係乙○○因送單錯誤所匯入」之變態事實負舉證責任；
        實際上，系爭帳戶先前並無「因乙○○之送單錯誤而有匯入十五萬元款項入
        系爭帳戶」之事實，顯見被上訴人所稱：「八十七年一月七日前乙○○稱有
        做錯帳戶，要領十五萬元」、「別人的錢，蕭銘盛同意其領回，亦符合常情
        」之說，顯非事實。既然被上訴人帳戶內無錯帳之存入，何以被上訴人之代
        理人蕭銘盛會同意乙○○於八十七年一月七日自系爭帳戶內領出十五萬元？
        除「乙○○使用系爭帳戶做當沖而有盈餘，故蕭銘盛同意其領取盈餘」外，
        尚能有何合理之解釋？既然被上訴人曾於八十七年一月七日蓋章讓乙○○提
        領盈餘款項，顯可證明：「在八十七年一月十二日以前，乙○○即已使用被
        上訴人之系爭帳戶進行股票交易，且係經被上訴人之同意」之事實。被上訴
        人抗辯稱：「上訴人不得以被上訴人代理人同意其領款之事實，主張被上訴
        人同意乙○○使用系爭帳戶作當日沖銷交易」云云，顯非有理。
  （五）原審另以「乙○○於刑事第一審八十八年十月二十六日訊問時，曾稱：『原
        告之代理人蕭銘盛於八十七年一月七日蓋章讓乙○○領款時，態度模擬兩可
        』」作為認定乙○○成立侵權行為之理由。惟細閱上開八十八年十月二十六
        日之筆錄內容，當日法官訊問時，蕭銘盛先稱：「八十七年一月七日提領十
        五萬時即告知不能用戶頭」，隨後法官問乙○○：「領款時告知不要再做，
        為何又作？」時，乙○○始答稱：「他態度模擬兩可，不明確」，亦即乙○
        ○上開陳述係在說明：「蕭銘盛於八十七年一月七日同意我領十五萬元時，
        並沒有明確告知不要再做，所以嗣後我仍依蕭銘盛先前之承諾繼續使用帳戶
        」，乃原審竟扭曲原意，引為不利於乙○○及上訴人判決之依據，實有未合
        。矧被上訴人亦未舉證證明蕭銘盛所稱「於八十七年一月七日蓋章予乙○○
        取款時，有告知不能再用戶頭」係屬真實，按蕭銘盛係被上訴人之兄，於刑
        案係擔任被上訴人之告訴代理人，於本件則為其訴訟代理人，應不得以單純
        之證人視之，原審僅憑蕭銘盛之片面「證述」（？）即遽為判決之依據，亦
        有違誤。
  （六）又乙○○因未依其與被上訴人之約定負擔使用系爭帳戶交易所生之虧損，致
        被上訴人受有墊付差額九三四、三六九元之損害，乙○○乃於八十七年一月
        十四日簽發同額之本票乙紙（到期日為八十七年四月十四日）予被上訴人，
        以為補償，此乃乙○○基於債務不履行之違約事由所為，尚不得執此即認「
        乙○○已承認擅自使用被上訴人之系爭帳戶」。何況，乙○○若真有不法行
        為，何以被上訴人遲至八十八年一月間始對乙○○提出刑事告訴？實則因乙
        ○○無法兌現上開本票，而被上訴人又不甘損失，鑒於上訴人公司有資力可
        作為其求償之對象，不得不藉由捏造事實對乙○○提出刑事告訴及附帶民事
        訴訟之手法，達到「向上訴人公司求償」之目的。
  （七）被上訴人提出之蕭銘盛存摺（影本）抗辯稱：「上訴人主張乙○○之帳戶做
        當日沖銷長達一個多月時間，亦與事實不符，蓋丁○○之帳戶於八十七年一
        月三日做當沖虧損一四三、０００元，該筆虧損由蕭銘盛帳戶轉帳支付」云
        云。惟該存摺係影本，並非正本，實無從據以認定：「於八十七年一月三日
        由蕭銘盛之帳戶內有一四三、０００元轉入被上訴人之帳戶」。更何況，縱
        有該筆轉帳，亦無從認定該筆款項係「支付八十七年一月三日被上訴人帳戶
        作當沖之虧損」，（被上訴人之股票帳戶作當沖虧損為何係蕭銘盛支付？被
        上訴人似已間接承認系爭帳戶係出借予蕭銘盛使用無誤）。另被上訴人提出
        丁○○之存摺（影本），抗辯稱：「蕭銘盛於（八十七年）一月七日至一月
        十四日未再登摺」云云。但上開存摺僅係影本，況其上亦列有八十七年一月
        七日至八十七年一月十四日之交易記錄，被上訴人稱「於上開時間內未登摺
        」，所據為何？令人不解。
  （八）訴外人林姿羽亦曾使用系爭帳戶做當日沖銷交易，何以被上訴人及其代理人
        迄未對之提出任何質疑或異議？乃因「林姿羽亦係在蕭銘盛之同意下使用系
        爭帳戶交易，而未令被上訴人或蕭銘盛承擔虧損責任」之緣故。而乙○○卻
        因違反與蕭銘盛間「自負盈虧」之約定，導致蕭銘盛承擔為其墊款交割之損
        害；復以事後乙○○又遲遲未能返還墊款予蕭銘盛，蕭銘盛不甘損失，乃全
        盤否認其先前同意乙○○使用系爭帳戶之事實，並藉由提出刑事告訴之手段
        ，欲逼迫乙○○還錢，但未能得逞，乃對有資力之上訴人提起本件刑事附帶
        民事訴訟，冀能達到求償之目的。是被上訴人辯稱：「林姿羽亦未經同意使
        用系爭帳戶作當沖」云云，亦與事實不符，與常理有違。
  （九）退言之，縱認乙○○係未經被上訴人同意而使用系爭帳戶，致被上訴人受有
        損害。惟按「損害之發生或擴大，被害人與有過失者，法院得減輕賠償金額
        或免除之」、「前二項之規定，於被害人之代理人或使用人與有過失者，準
        用之」，民法第二百十七條第一、三項定有明文。查被上訴人之代理人蕭銘
        盛於原審已自認：「八十七年一月七日乙○○說因用錯帳戶號碼，始予領款
        ，但已交待胡某嗣後不得再用原告帳戶」（參見原審卷第十三頁反面），按
        蕭銘盛於八十七年一月七日既已知乙○○使用系爭帳戶而對之提出警告，自
        應留意乙○○日後是否仍然繼續使用系爭帳戶，且應立即向上訴人公司反應
        ，促請上訴人嚴加督管，以避免損害發生，乃蕭銘盛竟絲毫不予留意，亦未
        將此情告知上訴人，而仍任由乙○○繼續使用，導致八十七年一月十二日至
        八十七年一月十四日之操作發生虧損，由是論之，被上訴人就損害之發生或
        擴大係屬與有過失，依前揭法條之規定，應免除上訴人之賠償責任。
  （十）按「刑事判決所為事實之認定，於為獨立民事訴訟之裁判時本不受其拘束，
        原審斟酌全辯論意旨及調查證據之結果，依自由心證為與刑事判決相異之認
        定，不得謂為違法」，最高法院二十九年上字第一六四０號判例闡釋甚明。
        綜上所陳，本件依全部卷證予以判斷之結果，乙○○應無侵權行為可言，原
        審僅依刑事判決所為事實之認定，即為不利於上訴人之判決，顯有違誤。
  三、證據：除援用第一審所提之證據外，補提【證券商內部人員在所屬證券商開戶
      委託買賣有價證券管理辦法】、被上訴人系爭帳戶客戶對帳單（均影本）各一
      件為證，並聲請命視同上訴人乙○○辨認於八十六年十二月間何日存入被上訴
      人帳戶多少款項作為操作股票資金？
（乙）視同上訴人乙○○部分：
      視同上訴人乙○○未於言詞辯論期日到場，亦未提出書狀作何聲明或陳述。
乙、被上訴人方面：
  一、聲明：求為判決：（一）上訴駁回。（二）第一、二審訴訟費用由上訴人負擔
      。
  二、陳述：除與原判決記載相同者，予以引用外，補稱：
  （一）上訴人主張：「‧‧‧乙○○與蕭銘盛有遠親關係，兩人極為熟稔，故蕭銘
        盛基於對乙○○之信任，『無償』提供被上訴人之系爭帳戶予乙○○使用。
        」云云，與事實不符；蓋丁○○、蕭銘盛與乙○○並無任何親戚關係，且丁
        ○○係委託蕭銘盛代其買賣股票，蕭銘盛有自己之帳戶，根本不可能未經丁
        ○○同意，即將丁○○之帳戶提供予乙○○使用；蕭銘盛有自己之帳戶，大
        可將自己之帳戶供予乙○○使用，以免兩人之金錢混合，產生計算上之困難
        ；上訴人稱蕭銘盛基於對乙○○之信任，「無償」提供被上訴人之帳戶予乙
        ○○使用乙節，純屬子虛，顯不足憑採。
  （二）上訴人主張乙○○使用系爭帳戶做當日沖銷長達一個多月之時間乙節，亦與
        事實不符，蓋丁○○之帳戶於八十七年一月三日做當沖虧損十四萬三千元，
        該筆虧損係由蕭銘盛之帳戶轉帳支付，蕭銘盛八十七年一月五日幫丁○○換
        存摺時帳戶內之交易亦甚正常，惟至一月七日乙○○向蕭銘盛稱做錯帳戶，
        要領十五萬元，蕭銘盛乃將存摺及印章交予乙○○提領錢，並告知乙○○以
        後不得再用錯帳戶，此參諸乙○○稱：盈虧均由其自負，蕭銘盛未得任何利
        益即可明悉，且乙○○於原審刑庭法官審理時亦自承告訴人代理人蕭銘盛於
        八十七年一月七日提供印章供其領款時，態度模擬兩可等語，苟蕭銘盛有同
        意乙○○進行當日沖銷，豈會態度「模擬兩可」？蕭銘盛於八十七年一月七
        日至一月十四日均未再登摺，根本不可能知悉帳戶被盜用之事，且八十七年
        一月份蕭銘盛之妻子張說競選嘉義市市議員，於八十七年一月七日以後即甚
        少買賣股票，遂予乙○○可乘之機，且因妻子競選市議員，為息事寧人，本
        不予追究乙○○之刑事責任，只要求上訴人公司及乙○○返還款項，奈上訴
        人公司遲遲未還款，被上訴人遂於八十八年一月間對乙○○提出刑事告訴。
  （三）上訴人以被上訴人自八十七年一月十五日以後非每日連續交易，主張被上訴
        人無當日沖銷之能力，惟八十七年，被上訴人未為交易，一則係因代理人蕭
        銘盛之妻子競選市議員，無暇交易，並非被上訴人無此能力，且因被上訴人
        賣出九十三萬餘元之股票還款（為免違約交割，先由京華公司籌款交割），
        被上訴人資金較少，故交易較少，惟被上訴人之代理人蕭銘盛自八十七年二
        月份至四月份每日皆有多筆當沖交易，且大部分集中在電子股，即可知悉被
        上訴人有當沖能力，況當日沖銷之標的均係以沖銷當日差額較大之股票為標
        的，並不以特定之股票為操作目標，此參諸蕭銘盛於八十七年二月至四月沖
        銷之股票均不同即可了然。
  （四）又乙○○未經被上訴人同意，告知被上訴人作錯帳戶，要求被上訴人還款十
        五萬元，別人的錢，蕭銘盛同意其領回，亦符合常情，上訴人自不得以被上
        訴人代理人同意其領款之事實，主張被上訴人同意乙○○使用系爭帳戶作當
        日沖銷交易，且承前所言，既有同意使用系爭帳戶交易，豈會態度模擬兩可
        ，在未有任何擔保之情況下，蕭銘盛豈可能同意乙○○以系爭帳戶作當日沖
        銷，再參諸乙○○自承訴外人林姿羽亦使用系爭帳戶作當日沖銷，未經被上
        訴人或其代理人蕭銘盛之同意，足知乙○○確實未經被上訴人或其代理人同
        意即使用系爭帳戶無訛。
  （五）乙○○於八十六年十二月間未存十幾萬元現金入丁○○帳戶內，八十七年二
        月三日被上訴人帳戶亦未因操作中纖股票獲有利潤，蕭銘盛亦未領取乙○○
        所稱之五０、八０二元利潤，蓋八十七年一月十七日被上訴人係融資買進中
        纖股票，被上訴人及蕭銘盛並未對中纖做當沖，乙○○係因持有被上訴人之
        存摺，見被上訴人於八十七年二月三日領款五萬元，始稱蕭銘盛領走中纖之
        當沖款，乙○○之陳述不實在，益徵被上訴人及蕭銘盛確實未將系爭帳戶借
        予乙○○使用至明。
  （六）按民法第一百八十八條第一項所謂受僱人因執行職務不法侵害他人之權利，
        不僅指受僱人因執行其所受命令，或委託之職務自體，或執行該職務所必要
        之行為，而不法侵害他人之權利者而言，即職務上予以機會之行為及與執行
        職務之時間或處所有密切關係之行為，在客觀上足認為與其執行職務有關，
        而不法侵害他人之權利者，就令其係為自己利益所為，亦應包括在內〔最高
        法院八十七年度台上字第一八四八號【被上訴人〔答辯續狀〕誤繕為二三０
        ０號）判決足供參照】。乙○○係上訴人之受僱人，其職務為營業部助理營
        業員，本不得自行或受託買賣股票，上訴人卻違規讓乙○○參與營業，為客
        戶買賣股票，致使乙○○利用機會使用被上訴人系爭帳戶做當沖交易，客觀
        上足認為與其執行職務有關，應係其職務之行為，乙○○致被上訴人損失九
        十三萬四千三百六十九元，上訴人自應與乙○○負連帶賠償責任。
  （七）綜上所述，足知被上訴人既有九十三萬四千三百六十九元損害，乙○○未經
        被上訴人或其代理人蕭銘盛之同意，使用系爭帳戶做當沖交易，乙○○即應
        負侵權行為損害賠償責任，上訴人係乙○○之僱用人，亦應負連帶損害賠償
        責任，原審判決上訴人與乙○○應連帶賠償被上訴人九十三萬四千三百六十
        九元及法定利息，並無違誤，上訴人之上訴亳無理由。
  三、證據：除援用第一審所提之證據外，補提蕭銘盛及丁○○存摺原本各二本、影
      本各一件、客戶對帳單影本一件為證。
丙、本院依職權調閱台灣嘉義地方法院檢察署（下稱嘉義地檢署）八十八年度偵字第
    七四八號乙○○偽造文書偵審全卷。
      理      由
一、按法人因合併而消滅者，訴訟程序在因合併而設立或合併後存續之法人，承受其
    訴訟以前當然停止；又當事人喪失訴訟能力或法定代理人死亡或其代理權消滅者
    ，訴訟程序在有法定代理人或取得訴訟能力之本人，承受其訴訟以前當然停止；
    民事訴訟法第一百六十九條第一項及第一百七十條分別定有明文；查原審被告（
    即上訴人）京華證券股份有限公司嘉義分公司之總公司京華證券股份有限公司已
    因與元大證券股份有限公司合併而消滅，並以元大證券股份有限公司為存續公司
    ，嗣更名為元大京華證券股份有限公司，而上訴人亦更名為元大京華證券股份有
    限公司嘉義分公司，其法定代理人變更為丙○○，有上訴人提出之財政部證券暨
    期貨管理委員會及經濟部函、經濟部公司執照及元大京華證券股份有限公司變更
    登記表（均影本‧參見本院卷第三七－四六、七０頁）可稽；而上訴人又具狀聲
    明承受訴訟【參見本院卷第三五－三六頁〔聲明承受訴訟狀〕】，核無不合，應
    予准許。又被上訴人於原審係主張上訴人應與原審共同被告乙○○連帶負損害賠
    償責任，經原審判決後雖僅由上訴人提起上訴，惟稽其上訴理由，除在爭執其應
    負僱用人責任外，同時亦否認原審共同被告乙○○之侵權行為責任【參見本院卷
    第三三、一０七頁準備程序筆錄；第五一頁〔上訴理由狀〕第一二一頁〔上訴理
    由(三)暨調查證據聲請狀〕】，顯非基於其個人關係之抗辯，依民法第二百七十五
    條規定，係有利於原審共同被告乙○○之行為，依民事訴訟法第五十六條第一項
    第一款規定，上訴人提起上訴之效力應及於原審共同被告乙○○（最高法院五十
    二年台上字第一九三０號判例參照），自應併列原審共同被告乙○○為視同上訴
    人。又視同上訴人乙○○經合法通知，未於言詞辯論期日到場，核無民事訴訟法
    第三百八十六條各款所列情形之一，爰依被上訴人之聲請，就該部分由其一造辯
    論而為判決，均合先敘明。
二、本件被上訴人起訴主張：視同上訴人乙○○受僱於上訴人公司擔任助理營業員，
    負責接受該公司客戶委託買賣股票事宜，自八十七年一月十二日起至同年月十四
    日止，未經被上訴人及其代理人蕭銘盛之同意，利用被上訴人在上訴人所開立之
    證券帳戶，連續以填製不實之委託書交由上訴人公司內不知情之職員鍵入電腦資
    料進行當日沖銷之方式，買賣台達電子、鴻海精密及華通等上市公司股票，共計
    虧損九十三萬四千三百六十九元，致被上訴人受有上開損害。視同上訴人乙○○
    上開偽造文書犯行業經刑事判處有期徒刑在案。又上訴人公司係視同上訴人乙○
    ○之僱用人，自應與視同上訴人乙○○對被上訴人負連帶賠償責任；為此，依侵
    權行為之法律關係，求為命上訴人及視同上訴人應連帶賠償被上訴人九十三萬四
    千三百六十九元，及自原審〔附帶民事起訴狀〕繕本送達翌日起至清償日止，按
    年息百分之五計算之利息之判決等語。
三、視同上訴人乙○○未提出書狀作何抗辯，而上訴人則以：視同上訴人乙○○使用
    被上訴人之系爭證券帳戶做當日沖銷，係經被上訴人概括授權同意，乙○○事後
    未能補足當日沖銷之虧損九十三萬四千三百六十九元，僅對被上訴人構成債務不
    履行，並無侵權行為之情事；何況，視同上訴人乙○○僅係助理營業員，其利用
    被上訴人之系爭證券帳戶做當日沖銷，係其個人之行為，與執行職務無關，縱有
    侵權行為之情事，應由視同上訴人乙○○個人負責，上訴人公司並無需負僱用人
    之連帶責任；況且，被上訴人就其所受損害之發生或擴大與有過失，依民法第二
    百十七條第一、三項規定，應免除上訴人之賠償責任等語，資為抗辯。
四、被上訴人主張視同上訴人乙○○係上訴人公司之助理營業員，自八十七年一月十
    二日起至同年月十四止，利用被上訴人於上訴人公司開立之證券帳戶，進行當日
    沖銷買賣台達電子、鴻海精密及華通等上市股票，合計虧損九十三萬四千三百六
    十九元，已由被上訴人墊付之事實，已據其提出華南商業銀行活期儲蓄存款存摺
    及視同上訴人乙○○簽發之同額本票【均影本‧參見原審八十八年度附民字第八
    五號卷（下稱原審附民卷）第五－九頁；本院卷第八０－八九頁；存摺原本參見
    本院卷附〔證卷存置袋〕】為證，復為上訴人公司所不爭執，而視同上訴人乙○
    ○既未到場，又未提出書狀爭執，自堪信為真實。惟被上訴人主張視同上訴人乙
    ○○未經被上訴人及其代理人蕭銘盛之同意，利用被上訴人在上訴人公司所開立
    之系爭證券帳戶，連續以填製不實之委託書交由上訴人公司內不知情之職員鍵入
    電腦資料進行當日沖銷之方式等情，已為上訴人所否認，並以前揭各情詞置辯，
    經查：
（一）上訴人抗辯被上訴人在上訴人公司開立之系爭證券帳戶，自開戶起皆委由其兄
      蕭銘盛處理等情，為被上訴人於告訴視同上訴人乙○○涉嫌偽造文書時狀陳在
      卷（參見嘉義地檢署八十八年度偵字第七四八號偵查卷第一頁反面），顯見訴
      外人蕭銘盛係經被上訴人授權而得使用該證券帳戶以買賣股票，則經訴外人蕭
      銘盛同意使用該帳戶買賣股票，其效力與經被上訴人同意使用者相同；而上訴
      人公司辯稱視同上訴人乙○○係經被上訴人概括授權同意以系爭證券帳戶做當
      日沖銷買賣上市股票乙節，雖為被上訴人所否認，然視同上訴人乙○○於被訴
      偽造文書刑事案件審理時已抗辯於八十七年一月十二日前一個多月即已做當沖
      ，迄至八十七年二月十四日止，次數很多等語〔參見台灣嘉義地方法院（下稱
      嘉義地院）八十八年度訴字第二四五號刑案卷第一二頁），而依被上訴人提出
      之華南商業銀行活期儲蓄存款存摺登載資料，該段期間被上訴人之帳戶內確有
      買賣股票之情事；又依上訴人提出之被上訴人系爭證券帳戶《客戶對帳單》（
      影本‧參見本院卷第五四－六二頁）所示，被上訴人之系爭帳戶自八十七年一
      月三日起買賣上市股票當沖之次數確實非少，而被上訴人又未能舉證證明其證
      券帳戶於八十七年一月十二日至同年月十四日間以外之買賣上市股票當沖者係
      其所自為或其代理人蕭銘盛所代為，足見視同上訴人乙○○在刑案中所為前開
      抗辯，應屬實情；則上訴人主張視同上訴人乙○○使用系爭帳戶做當沖長達一
      個多月之時間，下單筆數很多等情，即非無據。又上訴人主張被上訴人之系爭
      帳戶證券存摺、銀行存摺及印章始終由訴外人蕭銘盛保管乙節，為被上訴人所
      不爭，則有使用系爭帳戶及存摺之蕭銘盛，當無不知視同上訴人乙○○長時間
      使用該帳戶為買賣上市股票當沖之情事，則被上訴人主張在上開期間內之八十
      七年一月十二日至同年月十四日間，視同上訴人乙○○未經其本人或代理人蕭
      銘盛同意而使用該帳戶買賣上市股票當沖云云，是否真實，已有可疑。再者，
      訴外人蕭銘盛在乙○○被訴偽造文書刑案於本院刑事庭審理時陳稱：「（問：
      該銀行存摺簿及印章有無交給乙○○過？）有的，有一次是他（乙○○）對我
      說，他幫沖錢而賺了十五萬元，他說那是他賺的，因此要自銀行存摺內領十五
      萬元出來。」、「（問：他（乙○○）提領十五萬元那次，他有無對你說過用
      你們的帳戶是當日沖銷賺的？）有的。」（參見本院八十九年度上訴字第二０
      號刑案卷第一八頁反面－一九頁），則若視同上訴人乙○○事先未得訴外人蕭
      銘盛同意使用被上訴人之系爭證券帳戶買賣上市股票當沖，視同上訴人乙○○
      何敢貿然告知蕭銘盛使用該帳戶當沖買賣股票賺錢？此觀訴外人蕭銘盛在上開
      刑案另稱：「提領萬時即告知不能用戶頭」（參見嘉義地院前開刑案卷第六
      ０頁）、「‧‧‧我在1.7.就已有告訴他（乙○○）不得『再』用帳戶作當
      日沖銷了。」（參見本院同上刑案卷第二一頁反面）等語，益證視同上訴人乙
      ○○先前確經蕭銘盛同意使用系爭帳戶買賣上市股票當沖。是以訴外人蕭銘盛
      於原審為被上訴人之訴訟代理人雖另稱：「‧‧‧係胡某（乙○○）說因用錯
      帳戶號碼，始予其領取（十五萬元）‧‧‧。」（參見原審卷第一三頁反面）
      ，又於前開刑案中稱：「‧‧‧他（乙○○）說是做錯帳戶要改‧‧‧。」（
      參見嘉義地院前開刑案卷第一六頁面）等語，既與前開所述不符，而視同上訴
      人乙○○係於八十七年一月七日領取買賣上市股票當沖所賺之十五萬元，已為
      被上訴人自認在卷（參見原審卷第一三頁反面），復有其提出之前開銀行存摺
      可稽，則若確因視同上訴人用錯帳戶號碼，則在該期日之前，被上訴人之上開
      銀行存摺內理應有錯誤入帳之十五萬元資料可循，惟被上訴人迄未能舉證證明
      其前開銀行存摺內有錯誤入帳之十五萬元資料，顯見被上訴人主張係視同上訴
      人乙○○說用錯帳戶號碼始同意其領取帳戶內之十五萬元云云，乃在掩飾其經
      蕭銘盛同意視同上訴人乙○○使用系爭帳戶買賣上市股票當沖之行為，自非真
      實，而不足取。又訴外人蕭銘盛雖陳稱於八十七年一月七日已告知視同上訴人
      乙○○不得再用該帳戶作當日沖銷等語，惟被上訴人於原審又主張：「‧‧‧
      乙○○曾於八十七年一月七日持提款單予原告（即被上訴人）之代理人蕭銘盛
      蓋章領取十五萬元，雖蕭銘盛曾蓋章予‧‧‧乙○○領取十五萬元，惟當時係
      ‧‧‧乙○○向蕭銘盛稱送單錯誤，要求將原告帳戶中之十五萬元還他，蕭銘
      盛不疑有它，遂蓋十（五）萬元之提款單由其領取，並三令五申地向‧‧‧乙
      ○○表示爾後不要再發生此事，‧‧‧」等語【參見原審卷第四四頁〔準備書
      狀〕所載】，準此以觀，則蕭銘盛當時告知視同上訴人乙○○者，應係要求視
      同上訴人乙○○以後不得再有入帳錯誤之情事，而非告知視同上訴人乙○○以
      後不得再用該帳戶作當日沖銷，則蕭銘盛是否曾於八十七年一月七日向視同上
      訴人乙○○表示不得再用該帳戶作當日沖銷，非無疑問；況視同上訴人乙○○
      於前開刑事案件經法官依循蕭銘盛之陳述而訊問：「今日領錢告知你不要再做
      ，為何又作？」時，已明確答稱：「他（蕭銘盛）態度模擬兩可不明確」等語
      （參見嘉義地院前開刑案卷第六０頁），則蕭銘盛當時告知或向視同上訴人乙
      ○○表示之內容如何，顯然不明確，而無從使視同上訴人乙○○明確得知已不
      得再使用該帳戶買賣上市股票當沖；上訴人既主張視同上訴人乙○○已經被上
      訴人或其代理人蕭銘盛授權同意使用系爭帳戶做買賣上市股票當沖，則被上訴
      人主張其代理人蕭銘盛於八十七年一月七日已告知或向視同上訴人乙○○表示
      不得再用該帳戶作當日沖銷，係主張法律關係消滅之事實，自應就其事實負舉
      證責任，然被上訴人迄未能就此舉證以實其說，自不能單憑被上訴人之代理人
      蕭銘盛事後反於事實地否認同意視同上訴人乙○○使用系爭帳戶為買賣上市股
      票當沖，遽認其已盡舉證責任，並認視同上訴人乙○○原被授權同意使用系爭
      帳戶做當沖之行為已被明確終止；否則，蕭銘盛於前開刑事案件經法官質問：
      「為何只告（八十七年）一月十二到十四日三天？」時，當不致脫口答稱：「
      虧損用到我的錢，告１月到日，他領萬元出去，剩下一萬多。」等語（
      參見嘉義地院前開刑案卷第五一頁）等語，由此亦可推證視同上訴人乙○○確
      經被上訴人之代理人蕭銘盛同意使用系爭證券帳戶為買賣上市股票當沖無疑。
      足見被上訴人主張視同上訴人乙○○在八十七年一月十二日至同年月十四日間
      ，未經其本人或代理人蕭銘盛同意而使用該帳戶買賣上市股票當沖乙節，當非
      實情，而不足信。
（二）視同上訴人乙○○於被訴偽造文書案件在嘉義地院審理時雖稱：使用被上訴人
      之證券帳戶進行當日沖銷股票買賣，全部盈虧均自負，被上訴人之代理人蕭銘
      盛並未獲得任何利益等語（參見嘉義地院前開刑案卷第一七頁），參酌如前所
      述視同上訴人乙○○於八十七年一月七日經被上訴人之代理人蕭銘盛蓋章提領
      當沖所賺得之十五萬元，及於八十七年一月十二日至同年月十四日買賣上市股
      票當沖虧損九三四、三六九元後，確實簽發同額之本票乙紙（影本‧參見原審
      附民卷第九頁）以清償其虧損之事實，此為被上訴人之代理人蕭銘盛於前開刑
      事案件證實在卷（參見嘉義地院前開刑案卷第六０頁），足見視同上訴人乙○
      ○前開所述使用被上訴人之證券帳戶進行買賣股票當沖，並自負全部盈虧等情
      ，應屬實情。則視同上訴人乙○○與蕭銘盛間之交情或信賴關係應非疏淺或薄
      弱，因之，被上訴人之代理人蕭銘盛出借被上訴人之系爭證券帳戶供視同上訴
      人乙○○買賣上市股票當沖，雖未獲得任何利益，要難據此否定被上訴人之代
      理人蕭銘盛同意視同上訴人乙○○使用被上訴人之系爭證券帳戶進行買賣股票
      當沖之事實，是以被上訴人之代理人蕭銘盛於前開刑案中雖稱：「（問：取得
      當沖條件？）要有不動產保證，成交金額要300多萬元。」等語（參見嘉義地
      院前開刑案卷第四九頁反面－五０頁），亦不能以此取得買賣上市股票當沖資
      格之條件，與被上訴人之代理人蕭銘盛有無同意出借被上訴人之系爭證券帳戶
      供視同上訴人乙○○買賣上市股票當沖者相提並論；又視同上訴人乙○○於前
      開刑事案件所稱：「他（蕭銘盛）態度模擬兩可不明確」等語（參見嘉義地院
      前開刑案卷第六０頁），係指蕭銘盛當時告知或向視同上訴人乙○○表示之內
      容如何，顯然不明確，而無從使視同上訴人乙○○明確得知已不得再使用該帳
      戶為買賣上市股票當沖，而被上訴人又未能舉證證明確已向視同上訴人乙○○
      表示不同意其續用系爭帳戶為買賣上市股票當沖，自不能單憑被上訴人之代理
      人蕭銘盛事後反於事實地否認同意視同上訴人乙○○使用系爭帳戶為買賣上市
      股票當沖，遽認其已盡舉證責任，並認視同上訴人乙○○原被授權同意使用系
      爭帳戶做當沖之行為已被明確終止，已如前述；自不能單以一日買賣上市股票
      當沖為一千五百萬元之最高額度乙節，並捨視同上訴人乙○○與蕭銘盛間之交
      情或信賴關係，而以視同上訴人乙○○所稱蕭銘盛態度模擬兩可不明確之語，
      據以推認被上訴人之代理人蕭銘盛未同意視同上訴人乙○○使用系爭帳戶為買
      賣上市股票當沖。至視同上訴人乙○○被訴偽造文書刑事案件，雖經本院判處
      有期徒刑七月確定，有本院八十九年度上訴字第二０號刑案卷可稽，惟該刑事
      判決所認視同上訴人乙○○未經被上訴人之代理人蕭銘盛同意使用系爭帳戶為
      買賣上市股票當沖，係以被上訴人及其代理人蕭銘盛之指訴內容為基礎所為之
      推論，而被上訴人之代理人蕭銘盛事後否認同意視同上訴人乙○○使用系爭帳
      戶為買賣上市股票當沖，既反於事實，而不可信，自難單以該刑案判決為視同
      上訴人乙○○應負侵權行為責任之憑據；何況，〔刑事判決所為事實之認定，
      於為獨立民事訴訟之裁判時本不受其拘束，原審斟酌全辯論意旨及調查證據之
      結果，依自由心證為與刑事判決相異之認定，不得謂為違法。〕（最高法院二
      十九年上字第一六四０號判例參照）；又〔附帶民事訴訟經移送民事庭後，即
      屬獨立民事訴訟，其移送後之訴訟程序，應適用民事訴訟法，刑事訴訟所調查
      之證據，及刑事訴訟判決所認定之事實，並非當然有拘束民事訴訟之效力。〕
      （最高法院四十三年台上字第九五號判例參照）；因之，〔刑事判決所為事實
      之認定，於獨立民事訴訟之裁判時本不受其拘束，上訴人所提之附帶民訴，既
      因裁定移送而為獨立之民事訴訟，則原審依自由心證為與刑事判決相異之認定
      ，即無違法可言。〕（最高法院五十年台上字第八七二號判例參照）。查本件
      既經原審法院刑事庭裁定移送原審法院民事庭審理，即為獨立之民事訴訟，則
      前開刑案判決所認定之事實，自無拘束本件之效力；而被上訴人既未能舉證證
      明於八十七年一月十二日至同年月十四日間已終止同意視同上訴人乙○○使用
      系爭證券帳戶為買賣上市股票當沖，自不能以上開刑事案件判決所認定之事實
      ，援為本件有利之主張；則上訴人抗辯視同上訴人乙○○嗣後未能補足該虧損
      之九三四、三六九元，僅對被上訴人構成債務不履行，並無侵權行為云云，即
      非不可採信。被上訴人主張視同上訴人乙○○應負侵權行為之損害賠償責任云
      云，自非有據；是以其進而主張上訴人應負僱用人之侵權行為責任云云，亦屬
      無據。
（三）況民法第一百八十八條所定僱用人之連帶賠償責任，以受僱人因執行職務不法
      侵害他人之權利者，始有其適用。倘係受僱人個人之犯罪行為而與執行職務無
      關，即與該條規定之要件不合，殊無因受僱人濫用職務或利用職務上之機會及
      與執行職務之時間或處所有密切關係之行為，其外觀在客觀上認與執行職務有
      關，不法侵害他人之權利，遽認僱用人應與該受僱人負連帶賠償責任〔最高法
      院八十九年度台上字第二五三九號判決參照－全文刊《台灣本土法學》第期
      第一七一－一七四頁〕；又證券商之受僱人及其配偶、未成年子女限在所屬證
      券商開戶委託買賣，並不得利用他人之名義為之。其買賣委託單應先經所屬部
      門主管簽章；且證券商內部人員不得從事信用交易；【證券商內部人員在所屬
      證券商開戶委託買賣有價證券管理辦法】第二條及第五條前段分別定有明文。
      查上訴人主張視同上訴人乙○○原為上訴人公司之助理營業員，因思進行當日
      沖銷買賣以獲取差額利潤，惟為規避【證券商內部人員在所屬證券商開戶委託
      買賣有價證券管理辦法】上開規定遂使用被上訴人之系爭帳戶為買賣上市股票
      當沖等情，已據提出上開管理辦法（影本‧參見本院卷第五三頁）為證，復為
      被上訴人所不爭，而證券商之「助理業務員」，僅得「協助」業務員從事證券
      承銷、自行買賣或受託買賣等職務（證券商負責人與業務人員管理規則第三條
      第一項第三款規定參照），足見視同上訴人乙○○使用被上訴人之系爭帳戶為
      買賣上市股票當沖，與其身分所具之「助理業務員」之職務無關，而視同上訴
      人乙○○既僅得「協助」業務員從事證券承銷、自行買賣或受託買賣等職務，
      則其使用被上訴人之系爭帳戶為買賣上市股票當沖，客觀上尚難認與其本具之
      職務有關，則視同上訴人乙○○當無從濫用職務或利用職務上之機會，或因與
      執行職務之時間或處所有密切關係之行為，其外觀在客觀上認與執行職務有關
      之情事，被上訴人既未能舉證證明，其所受之前揭損害，係因視同上訴人乙○
      ○因執行職務不法侵害，或視同上訴人乙○○係利用職務上之機會，或與視同
      上訴人因執行職務之時間或處所有密切之關係，致在客觀上足認與其執行職務
      有關所致，則其援引最高法院八十七年度台上字第一八四八號判決要旨，主張
      上訴人應負僱用人之連帶損害賠償責任，自難認為有據。至被上訴人提出之財
      政部證券暨期貨管理委員會八十八年十二月九日（八八）台財證（二）第０四
      五七一號函（影本‧參見原審卷第四七頁）固認上訴人公司於監督管理上顯有
      疏失等語，惟此項認定並不足認視同上訴人乙○○係因執行職務不法侵害被上
      訴人致其受有前揭損害，則該函並不足為被上訴人有利之證明。
五、綜上所述，視同上訴人乙○○使用被上訴人在上訴人公司開立之系爭證券帳戶為
    買賣上市股票當沖，應已得有權使用系爭證券帳戶之訴外人蕭銘盛之同意，則視
    同上訴人乙○○使用該帳戶買賣上市股票當沖，縱有虧損而未履行給付，應屬債
    務不履行之問題，要難認有何侵權行為可言，則被上訴人依侵權行為之法律關係
    ，請求上訴人與視同上訴人乙○○連帶賠償九十三萬四千三百六十九元，及自原
    審附帶民事起訴狀繕本送達翌日起至清償日止，按年息百分之五計算之利息，即
    非正當，要難准許；原審未予詳察遽爾准許，並為假執行之宣告，容有未洽；上
    訴意旨指摘原判決不當，而聲明廢棄，為有理由，應由本院將原判決廢棄，改判
    駁回被上訴人在第一審之訴及假執行之聲請。
六、又民事訴訟法第四百六十六條第一項所定上訴第三審之利益額數，業經修正提高
    為一百萬元，並經總統於八十九年二月九日公布施行，已於同年月十一日生效。
    查本件被上訴人請求上訴人與視同上訴人乙○○應連帶給付之金額僅為九十三萬
    四千三百六十九元，並未逾一百萬元，則被上訴人對本判決自不得提起第三審上
    訴，是以本判決經本院宣示後即告確定（民事訴訟法第三百九十八條第二項前段
    參照）；又兩造其餘主張及舉證與上訴人聲請命視同上訴人乙○○辨認被上訴人
    存摺所存入資金乙節，均不影響本院所為前開論斷，自無再予一一論或命其辨
    認之必要，均附此明。
七、據上論結，本件上訴為有理由，依民事訴訟法第四百五十條、第七十八條、第四
    百六十三條、第三百八十五條第一項前段，判決如主文。
中      華      民      國    九  十    年      八      月    十  四    日
                        臺灣高等法院臺南分院民事第四庭
~B1審判長法官  王  惠  一
~B2      法官  吳  上  康
~B3      法官  蘇  清  恭
右為正本係照原本作成。
本判決不得上訴。
中      華      民      國    九  十    年      八      月    十  四    日
~B法院書記官  李  淑  華


司法院資訊處製作；財團法人民間司法改革基金會備份。
